Inventaris van de archieven van de Voorlopige Begeleidingsgroep voor Emancipatieonderzoek, 1979-1985, en de Stimuleringsgroep Emancipatieonderzoek, 1985-1991,van het Ministerie van Sociale Zaken en Werkgelegenheid
Nationaal Archief, Den Haag
Ministerie van Sociale Zaken: Voorlopige begeleidingsgroep voor emancipatieonderzoek (VBEO) en Stimuleringsgroep emancipatieonderzoek (STEO)
SoZa / STEO
1979-1991
S38
13.70 meter; 466 inventarisnummers.
Normale geschreven, getypte en gedrukte documenten, geen bijzondere handschriften.
Nationaal Archief, Den Haag
Voorlopige Begeleidingsgroep voor Emancipatieonderzoek
Stimuleringsgroep Emancipatieonderzoek
De archieven van de Voorlopige Begeleidingsgroep voor Emancipatieonderzoek, 1979 - 1985, en de Stimuleringsgroep Emancipatieonderzoek, 1985 - 1991 van het Ministerie van Sociale Zaken en Werkgelegenheid bevat voornamelijk stukken betreffende subsidiëring van en het doen van onderzoek rondom emancipatievraagstukken. Verder diverse onderzoeksvoorstellen, scripties en stukken betreffende ondersteuning van vrouwenstudies en -onderzoeken.
Archiefvorming
Geschiedenis van de archiefvormer
Voorlopige begeleidingsgroep voor emancipatieonderzoek (VBEO)
In 1979 werd de VBEO ingesteld. De VBEO kreeg tot taak het stimuleren, coördineren, programmeren en evalueren van wetenschappelijk onderzoek met betrekking tot het emancipatieproces. Deze voorlopige begeleidingsgroep bleef functioneren tot de instelling van de Stimuleringsgroep Emancipatieonderzoek in 1985.
Stimuleringsgroep emancipatieonderzoek (STEO)
De STEO werd in 1985 voor een periode van zes jaar ingesteld. Net als zijn voorganger de VBEO diende de STEO wetenschappelijk onderzoek naar het emancipatieproces te stimuleren.
Geschiedenis van het archiefbeheer
De archieven zijn in 2009 krachtens wettelijk voorschrift door het Ministerie van Sociale Zaken en Werkgelegenheid aan het Nationaal Archief overgedragen.
Overbrenging van een overheidsarchief
Inhoud en structuur van het archief
01.01.02; 2.15
Selectie en vernietiging
Voor de bewerking van het archief is gebruik gemaakt van de volgende selectielijsten:
Selectielijst voor de neerslag van de handelingen van de minister van Sociale Zaken en Werkgelegenheid en de onder hem ressorterende actoren op het beleidsterrein Organisatie van de Rijksoverheid over de periode 1945 - 1999, 5 juli 2005/Nr. C/S&A/05/1358, (Stcrt. 16 december 2005, nr. 245 / pag. 25) (RIO 143), Rekening houdend met de actualisatie in de Staatscourant van 14 juni 2007, nr. 112 / p.10
Selectielijst voor de neerslag van de handelingen van de minister van Sociale Zaken en Werkgelegenheid en de onder hem ressorterende actoren op het beleidsterrein Emancipatie en Gelijke Behandeling over de periode vanaf 1965, 29 juli 2003/Nr. C/S/03/1863, (Stcrt. 5 december 2003, nr. 236 / pag. 13) (RIO 131)
Selectielijst voor de neerslag van de handelingen van de minister van Sociale Zaken en Werkgelegenheid en de onder hem ressorterende actoren op het beleidsterrein Rijksbegroting over de periode 1945 - 2000, 22 januari 2005/nr.C/S/05/142, (Stcrt. 31 maart 2005, nr. 62/pag.34) (RIO 15)
Selectielijst voor de neerslag van de handelingen van de minister van Sociale Zaken en Werkgelegenheid en de onder hem ressorterende actoren op het beleidsterrein Personeelszaken, te weten het personeelsdossier, 16 augustus 2007/Nr. C/S&A/07/1519, (Stcrt. 20 november 2007, nr. 225/pag. 15) (Rio 168). Rekening houdend met de rectificatie in de Staatscourant van 18 december 2007, nr. 245 / p. 26
Selectielijst voor de neerslag van de handelingen van de minister van Sociale Zaken en Werkgelegenheid en de onder hem ressorterende actoren op het beleidsterrein Voorlichting van de Rijksoverheid over de periode 1945 - 3 mei 2007/Nr. C/S&A/07/1169, (Stcrt. 14 juni 2007, nr. 112/pag.10 (RIO 46)
Bij aanvang bestond het archief uit 24,7 meter (Voorlopige Begeleidingsgroep voor Emancipatieonderzoek 6,7 meter en Stimuleringsgroep Emancipatieonderzoek 18 meter). Na bewerking hiervan is in totaal 11,8 meter archief voor bewaring overgebleven (Voorlopige Begeleidingsgroep voor Emancipatieonderzoek 3 meter en Stimuleringsgroep Emancipatieonderzoek 8,8 meter). De archiefstukken welke voor bewaring in aanmerking kwamen zijn overgedragen aan het Nationaal Archief. De archiefstukken die voor vernietiging in aanmerking kwamen, zijn na verkregen toestemming van het Ministerie van Sociale Zaken en Werkgelegenheid, afgevoerd door Van Gansewinkel Nederland BV en daar op de gebruikelijke wijze vernietigd.
Ordening van het archief
Primair zijn de stukken geordend op archiefvormer, secundair is het archief op onderwerp geordend. Vervolgens zijn de stukken chronologisch geordend.
Aanwijzingen voor de gebruiker
Openbaarheidsbeperkingen
Volledig openbaar.
Materiële beperkingen
Aanvraaginstructie
Openbare archiefstukken kunnen online worden aangevraagd en gereserveerd. U kunt dit ook via de terminals in de studiezaal van het Nationaal Archief doen. Om te kunnen reserveren dient u de volgende stappen te volgen:
U maakt een profiel aan op www.gahetna.nl, en logt vervolgens in
Via de archiefinventaris (alleen de beschrijvingen met rode nummers) selecteert u het gewenste archiefstuk door op de knop 'Reserveren' te klikken
In het volgende scherm geeft u aan op welke dag u het archiefstuk wilt inzien
Indien u zich bevindt in de studiezaal en een tafelnummer heeft ontvangen kunt u dit nummer vermelden. Als u geen tafelnummer heeft kunt u tafelnummer 777 laten staan
Vervolgens bevestigt u uw reservering door deze te versturen.
Verwant materiaal
Beschikbaarheid van kopieën
Verwante archieven
Nationaal Archief: Inventaris van de archieven van de Directie Coördinatie Emancipatiebeleid en taakvoorgangers (1968) 1978 - 1988, toegangnummer 2.15.53
Nationaal Archief: Inventaris van de archieven van de Directie Coördinatie Emancipatiebeleid en taakvoorgangers en de Interdepartementale Coördinatiecommissie Emancipatiebeleid, 1976 - 2001, toegangsnummer 2.15.74
Nationaal Archief: Inventaris van de archieven van de Commissie Arbeidspositie Vrouwen en Meisjes en taakvoorganger, 1946 - 1975, en de Nationale Adviescommissie, 1974 - 1981, toegangsnummer 2.15.75
Nationaal Archief: Inventaris van de archieven van de Commissie Gelijke Behandeling van Mannen en Vrouwen bij de Arbeid en taakvoorgangers, 1975 - 1993, toegangsnummer 2.15.76
Beschrijving van de series en archiefbestanddelen
- VOORLOPIGE BEGELEIDINGSGROEP VOOR EMANCIPATIEONDERZOEK (VBEO), 1
  - Stukken van algemene aard, 1.1
    - Notulen en vergaderstukken van de plenaire vergaderingen., 1979 - 1984; 1-6; 6 pakken
      - Notulen, 1e - 21e vergadering. 1979 - 1982, 1
        Handelingen: 143 (143): 118
      - Notulen, 22e - 25e vergadering. 1982 - 1984, 2
      - Vergaderstukken, 1e - 8e vergadering. 1979 - 1980, 3
      - Vergaderstukken, 13e - 17e vergadering. 1981, 4
      - Vergaderstukken, 19e - 21e vergadering. 1982, 5
      - Vergaderstukken, 22e vergadering. 1982, 6
    - Vergaderstukken van subcommissies betreffende het adviseren van de plenaire vergaderingen over diverse onderwerpen., 1980 - 1982; 7; 1 pak
    - Ingekomen en uitgegane stukken., 1980 - 1985; 8-27; 20 pakken
      Geordend per jaar op nummer.
      - Ingekomen stukken. 1980 - 1985, 8-17
        - 80-26B - 80-152. 1980, 8
        - 81-02 - 81-342. 1981, 9
        - 82-01 - 82-239. 1982, 10
        - 83-01 - 83-168. 1983, 11
        - 83-169 - 83-282. 1983, 12
        - 84-02 - 84-161. 1984, 13
        - 84-162 - 84-231. 1984, 14
        - 84-238 - 84-348. 1984, 15
        - 84-349 - 84-479. 1984, 16
        - 85-02 - 85-80. 1985, 17
      - Uitgegane stukken. 1981 - 1984, 18-27
        - 81-01 - 81-93. 1981, 18
        - 81-94 - 81-123. 1981, 19
        - 82-02 - 82-56. 1982, 20
        - 82-57 - 82-143. 1982, 21
        - 83-01 - 83-208. 1983, 22
        - 84-02 - 84-108. 1984, 23
        - 84-109 - 84-179. 1984, 24
        - 84-180 - 84-218. 1984, 25
        - 84-219 - 84-433. 1984, 26
        - 84-435 - 84-596. 1984, 27
    - Ingekomen en uitgegane stukken van ingestelde subcommissies., 1980 - 1985; 28-39; 8 pakken en 4 omslagen
      - Subcommissie I: Potentieël (SC1). 1980 - 1982, 28
      - Subcommissie II: Behoefte aan onderzoek (SC2). 1980 - 1981, 29
      - Subcommissie III: Beoordeling onderzoeksvoorstellen (SC3). 1980 - 1985, 30-36
        - Ingekomen stukken. 1980-1981, 30
        - Ingekomen stukken. 1982, 31; omslag
        - Ingekomen stukken. 1983, 32; omslag
        - Ingekomen stukken. 1984-1985, 33; omslag
        - Uitgegane stukken. 1981, 34
        - Uitgegane stukken. 1982, 35
        - Uitgegane stukken. 1983, 36; omslag
      - Subcommissie IV; Struktuur (SC4). 1981 - 1982, 37-38
        - Ingekomen stukken. 1981 - 1982, 37
        - Uitgegane stukken. 1981 - 1982, 38
      - Subcommissie V; Eindadvies (SC5). 1981 - 1984, 39
  - Stukken betreffende bijzondere onderwerpen, 1.2
    - Taakuitvoering, 1.2.1
      - Algemeen, 1.2.1.1
        - Schema van de eigen werkzaamheden., 1979; 40; 1 stuk
          Handelingen: 143 (143): 133
        - Stukken betreffende het voeren van overleg met ministeries inzake emancipatie-aangelegenheden., 1979 - 1984; 41; 1 pak
          Handelingen: 131 (131): 1
        - Stukken betreffende het inventariseren van recent emancipatie-onderzoek, het onderzoekspotentieel en de behoefte aan onderzoek op dit gebied., 1979 - 1984; 42-44; 3 pakken
          - Ingekomen stukken. 1979 - 1984, 42-43
            - 1979 - 1981 dec. 10. 1979 - 1981, 42
            - 1981 dec. 16 - 1984. 1981 - 1984, 43
          - Uitgegane stukken; 80-2 - 84-16. 1980 - 1984, 44
        - Verslagen van werkbezoeken., 1980; 45-46; 2 stukken
          - Internationale conferentie over doelen, inhoud en institutionalisering van vrouwenstudies en -onderzoek te Berlijn van 14 - 18 april. 1980, 45
            Handelingen: 131 (131): 287
          - Reis door de Verenigde Staten, mei 1980. 1980, 46
        - Stukken betreffende de strategische conferenties te Lochem., 1981 - 1982; 47-48; 1 pak en 1 omslag
          - Conferentie op 16 - 17 januari, 1981, 47; pak
          - Conferentie op 14 - 16 januari 1982. 1981 - 1982, 48
        - Stukken betreffende het ontwikkelen van het Werkboek Emancipatie-onderzoek., 1981 - 1982; 49; 1 omslag
          Handelingen: 131 (131): 205
        - Stukken betreffende het geven van een overzicht van de wijze waarop de VBEO de inventarisatie van onderzoek heeft uitgevoerd en bewerkt., 1984; 50; 1 pak
        - Stukken betreffende het voeren van overleg met vertegenwoordigers van universiteiten en hogescholen over het uitvoeren van de regelingen voor het gebruik van de derde geldstroom., 1984; 51; 1 omslag
        - Stukken betreffende het begeleiden van het totstandkomen en uitgeven van trendrapporten., z.d.; 52-53; 2 omslagen
          - Evaluatie van de totstandkoming van trendrapporten, z.d., 52
            Handelingen: 131 (131): 203
          - Persberichten bij de uitgave van trendrapporten, z.d., 53
      - Opstellen van nota' s en adviezen, 1.2.1.2
        - Nota Onderzoeksprioriteiten voor 1982., 1981; 54; 1 deel
        - Stukken betreffende het voorbereiden en evalueren van de nota Knelpunten rond Emancipatie-onderzoek., 1981 - 1982; 55-57; 1 pak, 1 omslag en 1 stuk
          - Inventarisatie. 1981, 55
          - Nota, 1981, 56; pak
          - Reacties, 1982, 57; omslag
        - Stukken betreffende het positief adviseren over de subsidiëring van onderzoeksvoorstellen., 1981 - 1984; 58-68; 1 pak en 10 omslagen
          - Onderzoeksvoorstel Hervormde Vrouwengroep en de Gereformeerde Vrouwenbond in Gelderland van de Stichting Gelderland. 1981 - 1982, 58
          - Onderzoekvoorstel Vrouwen in de Pornografie-industrie van de Werkgroep Vrouwen Tegen Sexueel Geweld te Leeuwarden. 1981 - 1982, 59
            Oude code: SC3 80-14
          - Onderzoeksvoorstel Vrouwen in Leidinggevende Functies: een Verklaring van het Gedrag aan de hand van de Structuur van Organisaties van de Rijksuniversiteit Groningen, 1981 - 1984, 60; pak
          - Onderzoeksvoorstel Loopbaanplanning bij Vrouwen in Topfuncties door de Nijmeegse Onderzoeksgroep Loopbaanplanning. 1982, 61
          - Onderzoeksvoorstel Vooronderzoek naar de Positie van Mediterrane Vrouwen op de Nederlandse Arbeidsmarkt door de Rijksuniversiteit te Utrecht. 1982, 62
          - Onderzoeksvoorstel Vrouwen en Mannen in de Minderheid door de Universiteit van Amsterdam. 1982, 63
          - Onderzoeksvoorstel Feminisme en Theologie van het Interuniversitair Instituut voor Missiologie en Oecumene. 1983, 64
          - Onderzoeksvoorstel Mannelijke Homosexuele Prostitutie door de Nederlandse Organisatie voor Zuiver Wetenschappelijk Onderzoek (ZWO). 1983, 65
          - Onderzoeksvoorstel Vrouwelijke Kleine Ondernemers in Vergelijkend Perspectief door de Nederlandse Organisatie voor Zuiver Wetenschappelijk Onderzoek (ZWO). 1983, 66
          - Onderzoeksvoorstel Anorexia Nervosa en Bulimia Nervosa door de Stichting Vrouwenhulpcentrum Nijmegen. 1984, 67
          - Onderzoeksvoorstel Moederschapsopvattingen, Dagelijkse Praktijk en Stress door de Katholieke Universiteit Nijmegen. 1984, 68
        - Concepteindadvies en eindadvies voor de staatssecretaris van Cultuur, Recreatie en Maatschappelijk Werk, de minister van Onderwijs en Wetenschappen en de minister van Wetenschapsbeleid inzake de stimulering en programmering in deelprogramma's van emancipatie-onderzoek., 1982 - 1983; 69; 1 pak
        - Stukken betreffende het adviseren over de subsidiëring van trendrapporten., 1982 - 1984; 70-76; 5 delen, 1 pak en 1 omslag
          - Trendrapport Beeld in Beweging, 1982, 70; omslag
          - Trendrapport Moederschap. 1982, 71
          - Trendrapport Sexualiteit en Sexueel Geweld, 1982, 72; pak
          - Trendrapport Vrouwen en Politieke Macht. 1982 - 1983, 73
          - Trendrapport Beeld in Beweging. 1983, 74
          - Trendrapport Huisvrouwen en Herverdelen van Huishoudelijk Werk. 1983, 75
          - Trendrapport Over Geldpotten Gesproken. 1984, 76
- STIMULERINGSGROEP EMANCIPATIEONDERZOEK (STEO), 2
  - Stukken van algemene aard, 2.1
    - Ingekomen en uitgegane stukken van adviesgroepen ingesteld door de STEO., 1985 - 1990; 77-89; 4 pakken en 9 omslagen
      - Adviesgroep I. 1985 - 1990, 77-78
        - Ingekomen. 1986 - 1989, 77
          Oude code: -
        - Uitgegaan. 1985 - 1990, 78
      - Adviesgroep II. 1986 - 1990, 79-80
        - Ingekomen. 1986 - 1989, 79
        - Uitgegaan. 1986 - 1990, 80
      - Adviesgroep III. 1986 - 1990, 81-82
        - Ingekomen. 1986 - 1990, 81
        - Uitgegaan. 1986 - 1990, 82
      - Speerpuntgroep Gezondheid. 1986 - 1990, 83-84
        - Ingekomen. 1986 - 1989, 83
        - Uitgegaan. 1987 - 1990, 84
      - Speerpuntgroep Politiek, beleid, recht en wetgeving. 1986 - 1990, 85-86
        - Ingekomen. 1987 - 1990, 85
        - Uitgegaan, 1986 - 1990, 86; pak
      - Speerpuntgroep Arbeid. 1987 - 1990, 87-89
        - Ingekomen, 1987 - 1990, 87; pak
        - Uitgegaan. 1987-1989, 88; pak
        - Uitgegaan. 1989-1990, 89; pak
    - Ingekomen en uitgegane stukken., 1985 - 1991; 90-156; 67 pakken
      - Ingekomen stukken. 1985 - 1991, 90-127
        - 1985 jan. - apr., 90
          Bevat een toegang op de stukken van het jaar 1985.
        - 1985 mei - sep., 91
        - 1985 okt. - dec., 92
        - 1986 jan. - apr., 93
          Bevat een toegang op de stukken van het jaar 1986.
        - 1986 mei - juni, 94
        - 1986 juli - sep., 95
        - 1986 okt., 96
        - 1986 nov. - dec., 97
        - 1987 jan. - feb., 98
          Bevat een toegang op de stukken van het jaar 1987.
        - 1987 mrt. - apr., 99
        - 1987 mei - juni, 100
        - 1987 juli - aug., 101
        - 1987 sep. - okt., 102
        - 1987 nov., 103
        - 1987 dec., 104
        - 1988 jan. - feb., 105
          Bevat een toegang op de stukken van het jaar 1988.
        - 1988 mrt. - apr., 106
        - 1988 mei - juli, 107
        - 1988 aug. - sep., 108
        - 1988 okt., 109
        - 1988 nov. - dec., 110
        - 1989 jan. - feb., 111
          Bevat een toegang op de stukken van het jaar 1989.
        - 1989 mrt., 112
        - 1989 apr., 113
        - 1989 mei, 114
        - 1989 juni - juli, 115
        - 1989 aug., 116
        - 1989 sep. - okt., 117
        - 1989 nov., 118
        - 1989 dec., 119
        - 1990 jan., 120
        - 1990 feb. - apr., 121
        - 1990 mei 01 - 14, 122
        - 1990 mei 15 - juni 15, 123
        - 1990 juni 18 - aug. 15, 124
        - 1990 aug. 16 - sep., 125
        - 1990 okt. - dec., 126
        - 1991, 127
      - Uitgegane stukken. 1985 - 1991, 128-156
        - 1985 jan. - mrt., 128
        - 1985 apr. - mei, 129
        - 1985 juni - aug., 130
        - 1985 sep. - okt., 131
        - 1985 nov. - dec., 132
        - 1986 jan. - mrt., 133
        - 1986 april - mei, 134
        - 1986 juni - aug., 135
        - 1986 sep., 136
        - 1986 okt. - dec., 137
        - 1987 jan. - feb., 138
        - 1987 mrt. - mei, 139
        - 1987 juni - sep., 140
        - 1987 okt., 141
        - 1987 nov. - dec., 142
        - 1988 jan. - apr., 143
        - 1988 mei - aug., 144
        - 1988 sep. - okt., 145
        - 1988 nov. - dec., 146
        - 1989 jan.- mrt., 147
        - 1989 apr. - mei, 148
        - 1989 juni - sep., 149
        - 1989 okt. - dec., 150
        - 1990 jan. - apr. 17, 151
        - 1990 apr. 17 - juni 15, 152
        - 1990 juni 26 - aug., 153
        - 1990 sep. - okt. 15, 154
        - 1990 okt. 16 - dec., 155
        - 1991, 156
    - Adressenboek over de jaren 1985 - 1991., 157; 1 deel
      Handelingen: 092 (092): 35
    - Dossierinventaris van het archief van de Stimuleringsgroep Emancipatieonderzoek over de jaren 1985 - 1991., 158; 1 stuk
      Handelingen: 092 (092): 120
    - Notulen en besluitenlijstjes van vergaderingen., 1985 - 1991; 159; 1 pak
    - Vergaderstukken van het Topoverleg met sleutelfiguren uit wetenschap en wetenschapsbeleid inzake een mogelijke ondersteuningsstructuur voor vrouwenstudies., 1988 - 1990; 160; 1 omslag
  - Stukken betreffende bijzondere onderwerpen, 2.2
    - Taakuitvoering, 2.2.1
      - Advisering over het verlenen van subsidies, 2.2.1.1
        - Algemeen, 2.2.1.1.1
          - Stukken betreffende het adviseren van de minister van Sociale Zaken en Werkgelegenheid inzake subsidiëring van instellingen die emancipatie- en vrouwenstudiesonderzoek verzamelen en of registreren., 1984 - 1990; 161-162; 2 omslagen
            - Diverse instellingen. 1984 - 1987, 161
            - De Vrouwenbeweging te Amsterdam. 1985 - 1990, 162
          - Stukken betreffende het adviseren van onderzoekers over financieringsmogelijkheden buiten het Ministerie van Sociale Zaken en Werkgelegenheid., 1985 - 1986; 163-164; 2 omslagen
            - Sociale en culturele achtergronden van sexueel geweld tegen vrouwen. 1985, 163
              Oude code: ExAd/85
            - Natuur in termen van vrouwelijkheid. Een analyse van twee scholen in de plantengeografie uit het begin van de 19e eeuw. 1986, 164
              Oude code: ExAd/86
          - Stukken betreffende het opstellen van bestedingsplannen als grondslag voor de subsidiëring van onderzoeken., 1985 - 1991; 165-167; 3 omslagen
            - Bestedingsplannen. 1985 - 1991, 165
            - Indexen op de subsidieaanvragen. 1985 - 1991, 166
            - Namenlijsten van aanvragers. 1985 - 1991, 167
          - Stukken betreffende het adviseren van de minister van Onderwijs en Wetenschappen inzake de ontwikkeling van vrouwenstudies aan universiteiten., 1988 - 1989; 168-169; 1 pak en 1 omslag
            - Gesprekken met de colleges van bestuur van universiteiten, 1988 - 1989, 168; pak
            - Advies. 1989, 169
          - Stukken betreffende het deelnemen aan en rapporteren over het vierde International Congress on Women van 3 - 7 juni 1990 te New York., 1989 - 1990; 170; 1 pak
          - Stukken betreffende het opstellen van het Eindadvies Toekomstige Ondersteuning van Vrouwenstudies/Emancipatieonderzoek., 1990; 171-173; 2 pakken en 1 omslag
            - Algemeen. 1990, 171-172
              Niet nader onder te verdelen.
              - 1990, 171
              - 1990, 172
            - Consultatieronde tot verbreding van het draagvlak, 1990, 173; omslag
          - Stukken betreffende het aanwijzen van de prioriteitsvelden voor de jaren 1988 - 1990., 174; 1 omslag
        - Onderzoeken, trendrapporten, 2.2.1.1.2
          - Groot Onderzoek (GO), 2.2.1.1.2.1
            - Stukken betreffende het adviseren over de subsidiëring van onderzoeksvoorstellen., 1985 - 1990; 175-210; 1 pak en 35 omslagen
              - Onderzoeksvoorstel Agrofobieën als Verschijningsvorm van (zelf) Inperking bij Vrouwen. 1985, 175
                Oude code: GO/85/1107
              - Vooronderzoek onder Fur-vrouwen in Jebel Marra. 1985 - 1986, 176
                Oude code: GO/85/1113
              - Historisch-sociologische studie getiteld Ongehuwd Moederschap en Hulpverlening in Nederland 1880-1985. 1985 - 1987, 177
                Oude code: GO/85/1108
              - Onderzoek Effecten van Overheidsbeleid op de Verdeling van Arbeid en Inkomen binnen Primaire Leefvormen. 1985 - 1987, 178
                Oude code: GO/85/1102
              - Onderzoeksvoorstel Automatisering en Arbeidsverdeling naar Sexe, 1985 - 1987, 179; pak
                Oude code: GO/85/1109
              - Onderzoeksvoorstel Het Selectieproces: de Rol van Sexe-Stereotypen. 1985 - 1987, 180
                Oude code: GO/85/1106
              - Project Internationaal Recht en Vrouwen. 1985 - 1988, 181
                Oude code: GO/85/1101
              - Onderzoeksvoorstel Analyse van Ethologisch Onderzoek met betrekking tot Moeder-Kind Relatie vanuit Feministisch Perspectief. 1986, 182
                Oude code: GO/86/1115
              - Onderzoeksvoorstel Geslachtshiërachieën en Bezitsverhoudingen: Veranderingsprocessen in een Gekoloniseerde Samenleving. 1986, 183
                Oude code: GO/86/1119
              - Onderzoeksvoorstel Natuur in Termen van Vrouwelijkheid. Een Analyse van Twee Scholen in de Plantengeografie uit het Begin van de 19e Eeuw. 1986 - 1987, 184
                Oude code: GO/86/1128
              - Onderzoeksvoorstel Rechtspraak Gelijke Behandeling Man/Vrouw in het Arbeidsproces. 1986 - 1987, 185
                Oude code: GO/86/1132
              - Onderzoek Prostitutie en Prostituées in Amsterdam in de Zeventiende en Achttiende Eeuw. 1986 - 1988, 186
                Oude code: GO/87/1146
              - Onderzoeksvoorstel Alcoholverslaving bij Vrouwen; Verloop, Psychosociale Achtergronden en Ervaringen met Hulpverlening. 1986 - 1989, 187
                Oude code: GO/87/1151
              - Onderzoeksvoorstel Tweeverdieners en hun Woonplekkeuze. 1986 - 1989, 188
                Oude code: GO/87/1150
              - Onderzoek getiteld Prestaties van Vrouwen in het Kader van Wiskunde-onderwijs; een Proces van Zichzelfbevestigende Voorspellingen?. 1986 - 1990, 189
                Oude code: GO/86/1141
              - Onderzoeksvoorstel Ongewenste Intimiteiten in het Hoger Onderwijs. 1986 - 1990, 190
                Oude code: GO/87/1140
              - Dissertatie-onderzoek getiteld Opoffering en Heroïek. De NVB, een Naoorlogse Vrouwenorganisatie. 1987, 191
                NVB staat voor Nederlandse Vrouwenbeweging.
                Oude code: GO/87/1159
              - Onderzoeksvoorstel Politieke Concepties rondom Reproduktieve Technologie in Nederland sinds 1980. 1987, 192
                Oude code: GO/87/1153
              - Interviewprojekt Fabrieksmeisjes en Vrouwelijkheid. 1987 - 1988, 193
                Oude code: GO/87/1157
              - Onderzoek getiteld Vrouwelijke Artsen en Vestiging in het Vrije Beroep. 1987 - 1988, 194
                Oude code: GO/88/1173